# 请教陈版，关于研发费用

提问人：zijun0129 时间：2021-07-06 10:27:00
请教陈版，公司外购金蝶ERP软件，在外购软件合同中明确公司的研发人员在软件的研发及后续实施中会提供协助，包括提出明确需求、协助软件落地、协助试运行及后续导入数据等。公司目前将外购软件的成本计入无形资产，将上述提供协助服务的研发人员的工资计入研发费用，请问是否合理？一个大研发项目下既存在资本化又存在费用化的研发费用是否满足准则要求，请陈版解惑，谢谢！

回答人：chenyiwei
不恰当。主帖案例主要还是外购软件，本企业的IT技术人员在这一过程中可能起到辅助作用，但不能因此认定这是一个研发项目。本企业IT技术人员的相关费用还是应作为无形资产的取得成本，计入“无形资产——ERP软件”的成本中。